台灣苗栗地方法院刑事判決　　　　　　　　　　　　　九十一年度易字第二九一號
　　公　訴　人　臺灣苗栗地方法院檢察署檢察官
　　被　　　告　甲○○
右列被告因違反毒品危害防制條例等案件，經檢察官提起公訴（九十一年度毒偵字第
二八八號），本院判決如左：
    主  文
甲○○施用第貳級毒品，累犯，處有期徒刑陸月，如易科罰金，以參佰元折算壹日。
    事  實
一、甲○○前於民國八十二年間，因違反麻醉藥品管理條例、藥事法案件，經臺灣桃
    園地方法院分判處有期徒刑，並合併定應執行有期徒刑六年六月，於八十六年四
    月十六日假釋出獄，縮刑期滿日為八十八年八月七日，期滿未經撤銷假釋執行完
    畢，竟仍不知悛改。又其另於八十八年九月間、八十九年七月間，因施用毒品案
    件，經本院分別以八十八年度毒聲字第一二五一號及八十九年度毒聲字第一二七
    七號先後二次裁定送觀察、勒戒後，均認無繼續施用毒品之傾向，由臺灣苗栗地
    方法院檢察署檢察官分別於八十八年十月十六日以八十八年度毒偵字第三０二號
    、第三七三號、於八十九年八月二十六日以及八十九年度毒偵字第一五二八號為
    不起訴處分，並均確定。惟甲○○猶不知戒絕毒癮，於五年內另基於施用第二級
    毒品安非他命之犯意，於八十九年十一月二十九日採尿時起回溯前四日某時，在
    不詳地點以不詳方法，施用第二級毒品安非他命一次，經警以其係屬毒品列管人
    員受通知仍未按時報到並採尿，而報請臺灣苗栗地方法院檢察署檢察官核發強制
    採驗尿液許可書，遂於八十九年十一月二十九日強制採集其尿液送鑑驗後，呈甲
    基安非他命陽性反應，始查悉上情。
二、案經苗栗縣警察局頭份分局報請臺灣苗栗地方法院檢察署檢察官偵查起訴。
    理  由
一、訊據被告甲○○雖坦承於右揭時、地，因未按時報到採尿而經警持強制採驗尿液
    許可書強制採集其尿液送鑑驗，且對採尿過程並無意見，尿液亦經其親自採放按
    封的等語，惟仍否認曾於八十九年十一月二十九日採集其尿液送請鑑定時起回溯
    四日內之間某時止，曾在不詳處所，施用安非他命一次，辯稱：時間太久了，忘
    了何時曾施用毒品，可能受到旁邊因素吸到二手煙云云，惟查：
（一）被告係屬毒品列管人員，受通知仍未按時報到並採尿，嗣經警報請臺灣苗栗地
      方法院檢察署檢察核發強制採驗尿液許可書後，於八十九年十一月二十九日對
      其強制採尿，並送請鑑驗等情，為被告所自承，並有臺灣苗栗地方法院檢察署
      八十九年度警聲強字第一０八號卷在卷可稽。而被告自承對採尿過程並無意見
      ，尿液亦經其親自採放按封的等語（參見本院卷二九、三十頁筆錄），而其於
      該日經警持強制採驗尿液許可書強制其至苗栗縣警察局頭份分局採集尿液送鑑
      驗結果，係呈甲基安非他命陽性反應，此有私立中山醫學院附設孫中山紀念醫
      院藥物濫用檢測中心於八十九年十二月十二日出具之檢驗報告一份及頭份分局
      採尿室毒品人口到場採尿名冊尿液檢體號發記簿對照表影本各一紙在卷可稽。
（二）被告雖辯稱採集尿液送鑑驗前，可能係因外在因素誤吸二手煙造成云云，然查
      位於吸食毒品者旁邊，同時吸入該吸食者燃燒之毒品所排出之氣體（即俗稱之
      二手煙），能否在尿液中被檢出毒品反應，文獻上尚無此類研究報告，此外若
      非長時間與吸毒者直接相向且存心大量吸入吸毒者所呼出之煙氣，以「二手煙
      」中可能存在之低劑量安非他命或煙毒，均不致在尿液中檢驗出安非他命或煙
      毒反應，此業經法務部調查局於八十三年七月二日以（八三）發技(一)字第八三
      ０六一二八三號函示明確；且按常人如未吸用安非他命，其尿水應無甲基安非
      他命反應，倘有吸用者，約百分之七十於二十四小時內自尿中排出，約百分之
      九十於九十六小時自尿中排出，故推算吸用時間距採尿時間最長可能不會超過
      四日，此亦經行政院衛生署藥物食品檢驗局八十一年二月八日（八一）藥檢壹
      字第００一一五六號函示甚明，是經採尿檢驗有安非他命者，通常可認其人於
      採尿前之四日內有施用安非他命行為，況且依前述私立中山醫學院附設孫中山
      紀念醫院藥物濫用檢測中心檢驗報告所示，被告尿液中甲基安非他命檢驗結果
      ，高達三四八六ｎｇ／ｍｌ，高出標準值五００ｎｇ／ｍｌ甚多，其前揭辯詞
      顯係卸責之詞，不足憑採。又被告前因施用毒品案件，經本院先後以八十八年
      度毒聲字第一二五一號及八十九年度毒聲字第一二七七號先後二次裁定送觀察
      、勒戒後，均認無繼續施用毒品之傾向，由臺灣苗栗地方法院檢察署檢察官分
      別於八十八年十月十六日以八十八年度毒偵字第三０二號、第三七三號、於八
      十九年八月二十六日以及八十九年度毒偵字第一五二八號為不起訴處分，並均
      確定，此有該等不起訴處分書二份及臺灣苗栗地方法院檢察署刑案資料查註紀
      錄表、臺灣高等法院被告全國前案紀錄表、法務部被告在監在押資料表各一份
      在卷可稽，本案事證明確，被告三犯施用第二級毒品安非他命犯行，已經證明
      。
二、核被告甲○○所為，係犯毒品危害防制條例第十條第二項之施用第二級毒品罪。
    其施用毒品前持有安非他命之低度行為，應為施用安非他命之高度行為所吸收，
    不另論罪。另被告前於八十二年間，因違反麻醉藥品管理條例、藥事法案件，經
    臺灣桃園地方法院分判處有期徒刑，並合併定應執行有期徒刑六年六月，於八十
    六年四月十六日假釋出獄，縮刑期滿日為八十八年八月七日，期滿未經撤銷假釋
    執行完畢，此有臺灣苗栗地方法院檢察署刑案資料查註紀錄表、臺灣高等法院被
    告全國前案紀錄表及法務部被告在監在押資料表各一份在卷可稽，其於有期徒刑
    執行完畢五年內，再犯有期徒刑以上之罪，為累犯，應依刑法第四十七條之規定
    ，加重其刑。爰審酌被告已有違反麻醉藥品管理條例案件前科之素行、不知戒絕
    毒癮仍施用毒品之動機、所犯施用毒品行為係戕害自己身心健康，並未危害他人
    ，惟毒品對社會危害甚大、施用之次數為一次及犯後未能坦承犯行，態度非佳，
    暨檢察官量刑之請求等一切情狀，量處如主文所示之刑，並諭知易科罰金之折算
    標準，以資懲儆。
據上論斷，應依刑事訴訟法第二百九十九條第一項前段，毒品危害防制條例第十條第
第二項，刑法第十一條前段、第四十七條、第四十一條第一項前段，罰金罰鍰提高標
準條例第二條，判決如主文。
本案經檢察官黃棋安到庭執行職務。
中      華      民      國    九十一    年      六    月    二十八      日
                                      臺灣苗栗地方法院刑事第二庭
                                          法  官  黃  賢  婷
右正本證明與原本無異。
如不服本判決，應於判決送達後十日內向本院提出上訴狀( 應附繕本 )。
                                          書記官  陳  文  聰
中      華      民      國    九十一    年      六    月    二十八      日
附錄所犯法條：
毒品危害防制條例第十條第二項
施用第二級毒品者，處三年以下有期徒刑。
